【裁判字號】    89,簡上,11
【裁判日期】    890202
【裁判案由】    傷害
【裁判全文】
臺灣嘉義地方法院刑事判決                          八十九年度簡上字第一一號
    上  訴  人  臺灣嘉義地方法院檢察署檢察官
    被      告  乙○○
右上訴人因被告傷害案件，不服本院嘉義簡易庭中華民國八十八年十一月十一日八十
八年度嘉簡字第一○一六號第一審判決（聲請案號：台灣嘉義地方法院檢察署八十八
年度偵字第六八三八號）提起上訴，本院管轄之第二審合議庭判決如左：
    主  文
上訴駁回。
緩刑參年。
    事  實
一、乙○○於民國八十八年十月十日晚上八時三十四分許，在嘉義市○○路與忠孝路
    之交岔路口，與甲○○因超車問題起爭執，乙○○竟基於傷害他人身體之犯意，
    持其所有之鋸子一把毆打甲○○，致甲○○受有右手臂多處切割傷、擦傷及左腳
    擦傷之傷害。乙○○於行兇後，在未被有偵查犯罪職權之機關或公務員查知其為
    犯人前，即主動向嘉義市警察局第二分局北門派出所警員丙○○自首，進而接受
    本件裁判。
二、案經乙○○報警自首、被害人甲○○訴由嘉義市警察局第二分局報請台灣嘉義地
    方法院檢察署檢察官偵查聲請以簡易判決處刑。
    理  由
一、訊據被告乙○○對於右揭犯罪事實坦承不諱，核與告訴人甲○○於警訊時、偵查
    中及本院調查時指訴之情節相符，復有財團法人嘉義基督教醫院出具之診斷證明
    書影本一紙附於警卷，及鋸子一把扣案可資佐證，足認被告自白與事實相符，本
    件事證明確，被告犯行堪予認定。
二、核被告所為，係犯刑法第二百七十七條第一項之傷害罪。查被告於行兇後，在未
    被有偵查犯罪職權之機關或公務員查知其為犯人前，即主動向嘉義市警察局第二
    分局北門派出所警員丙○○自首，進而接受本件裁判之事實，業據證人丙○○於
    本院調查時證述明確，符合自首之要件，應依刑法第六十二條前段之規定減輕其
    刑。原審以事證明確，適用刑法第二百七十七條第一項、第六十二條前段、第四
    十一條、第三十八條第一項第二款，罰金罰鍰提高標準條例第一條前段、第二條
    規定，量處被告拘役五十日，如易科罰金，以三百元折算一日，扣案之鋸子一把
    沒收，認事用法，均無不合，量刑亦稱妥適。上訴人上訴指摘原審量刑似嫌過輕
    云云，尚無理由，自應駁回其上訴。末查被告未曾受有期徒刑以上刑之宣告，業
    據其於本院審理時供承在卷，且有臺灣嘉義地方法院檢察署刑案資料查註紀錄表
    一份附於偵查卷，及本院被告全國前案記錄表一份附於本院卷可稽，嗣並與告訴
    人達成和解，經告訴人撤回告訴，有告訴人於本院調查時提出之撤回告訴狀一份
    附於本院卷可按，其經此刑之宣告，應知警惕信無再犯之虞，本院認所宣告之刑
    以暫不執行為適當，併予宣告緩刑三年，以勵自新。
據上論斷，應依刑事訴訟法第四百五十五條之一第一項、第三項、第三百六十八條，
刑法第七十四條第一款，判決如主文。
本案經檢察官廖家陽到庭執行職務
中      華      民      國    八十九    年      四      月    二十七    日
                                台灣嘉義地方法院刑事第一庭
                                審判長  法  官  陳  清  溪
                                        法  官  林  坤  志
                                        法  官  唐  淑  民
右正本證明與原本無異。
本件不得上訴。
中      華      民      國    八十九    年      四      月    二十七    日
                                        書記官  林  育  興


司法院資訊處製作；財團法人民間司法改革基金會備份。
